臺灣高雄地方法院民事裁定　　　　　 100年度消債抗字第82號
抗　告　人　許芳真
相　對　人　大眾商業銀行股份有限公司
法定代理人　陳建平
相　對　人　萬泰商業銀行股份有限公司
法定代理人　盧正昕
上當事人因消費者債務清理條例聲請免責事件，不服本院於民國
100年5月31日所為99年度事聲字第442號之裁定，提起抗告，本
院管轄之第二審合議庭裁定如下：
    主  文
抗告駁回。
抗告費用由抗告人負擔。
    理  由
一、抗告意旨略以：原審雖以抗告人每月必要生活費用為新臺幣
    （下同）8,267 元方屬合理，然原審未考量抗告人工作為保
    險業務員，需要聯絡、電訪客戶，故電話費2,000 元及加油
    費3,000 元為必要支出，另大樓管理費1,990 元乃係依大樓
    管理委員會規定繳納，如不繳納，管理委員會尚可拍賣房地
    求償，故此部分亦屬必要支出，則以原審所認之抗告人必要
    生活費用8,267 元扣除上開支出後，僅餘1,277 元，實難以
    維持抗告人基本所需，為此，爰提起本件抗告等語。
二、按消費者債務清理條例之制定，乃為使負債務之消費者依該
    條例所定程序清理其債務，以調整其與債權人及其他利害關
    係人之權利義務關係，保障債權人之公平受償，謀求消費者
    經濟生活之更生，進而健全社會經濟之發展，除有第63條所
    定之情形外，法院得斟酌裁量認可更生方案。而於債務人有
    薪資、執行業務所得或其他固定收入之情形下，依該條例第
    64條之規定，在除有該條第2 項所定之情形外，法院如認更
    生方案之條件公允者，即得不經債權人會議可決，逕依債務
    人之聲請或依職權以裁定認可更生方案；是以如無該條例第
    63條第1 項或第64條第2 項情形，法院自得斟酌債務人之資
    力狀況、債務人所提更生方案之還款成數及是否有浪費之情
    事、債務人實際生活上有無特殊困難等情狀而為更生方案之
    條件是否為公允之審認，進而裁量是否認可該更生方案。
三、經查：原審認抗告人既未負擔居住費用，則抗告人之必要生
    活費應以內政部公告之98、99年度高雄市每人每月最低生活
    費用11,309元，扣除房租比例後之8,267 元列計，方屬合理
    。抗告人雖以上開理由提出本件抗告，惟抗告人就電話費2,
    000 元及加油費3,000 元部分支出係屬業務上必要支出，並
    未提出任何單據說明之，本院無法審酌該部分費用是否全屬
    業務上必要支出，是抗告人執此理由提起本件抗告，尚難遽
    採。又抗告人仍得於訂更生方案程序中，備齊文件說明上開
    支出之必要性，以為定更生方案之依據，併此敘明。
四、綜上所述，原審裁定以原更生方案尚有重新研議之處，而廢
    棄本院司法事務官依職權認可更生方案之裁定，核無違誤，
    抗告意旨指摘原裁定不當，求予廢棄原審裁定，為無理由，
    應予駁回。
五、據上論結，本件抗告為無理由，依消費者債務清理條例第15
    條，民事訴訟法第495 條之1 第1 項、第449 條第1 項、第
    95條、第78條，裁定如主文。
中    華    民    國  100    年    8    月    23      日
                  鳳山民事庭  審判長法    官 楊富強
                                    法    官 張琬如
                                    法    官 吳文婷
正本係照原本作成。
本裁定不得抗告。
中    華    民    國   100    年    8     月    23    日
                                     書記官   梁瑜玲